【裁判字號】    97,易,529
【裁判日期】    971118
【裁判案由】    竊盜
【裁判全文】
臺灣宜蘭地方法院刑事判決               97年度易字第529號
公  訴  人  臺灣宜蘭地方法院檢察署檢察官
被      告  丁○○
                      號
選任辯護人  林正欣律師
上列被告因竊盜案件，經檢察官聲請簡易處刑（97年度偵字第
2625號），本院羅東簡易庭認不宜逕依簡易處刑為之，爰移由本
院普通庭判決如下：
    主  文
丁○○共同竊盜，處有期徒刑貳月，如易科罰金以新臺幣壹仟元
折算壹日。
    犯 罪 事 實
一、丁○○於民國97年6月26日，受雇於丙○○（業據不起訴處
    分確定），在宜蘭縣羅東鎮○○路90號乙○○所有經營之「
    裕元旅館」進行冷氣拆卸工程，同日下午4時許，丁○○負
    責之部分已完成，欲先行離去之際，竟與其子戊○○共同意
    圖為自己不法之所有之犯意，徒手竊取拆卸後仍屬於乙○○
    所有之分離式冷氣用銅管（約15.5公斤）、電線（約7公斤
    ），再自「裕元旅館」側門鐵柵欄上方將該批銅管及電線丟
    出門外，得手後，再搬運至停於「裕元旅館」大門前對街其
    所有之自用小客車載離現場。
二、案經被害人乙○○訴由宜蘭縣政府警察局羅東分局報告台灣
    宜蘭地方法院檢察署檢察官偵查起訴。
    理  由
壹、程序部分
    按被告以外之人於審判外之言詞或書面陳述，除法律有規定
    者外，不得作為證據，刑事訴訟法第159條第1項定有明文。
    查被告就證人丙○○、乙○○警詢之言詞陳述，均屬被告以
    外之人於審判外之言詞陳述，被告已否認其證據能力，復無
    刑事訴訟法第159條之1至第159條之5得為證據之情形，依同
    法第159條第1項之規定，均無證據能力，合先敘明。
貳、實體部分
一、訊據被告丁○○對於上揭與其子游錦棋共同取走拆卸後仍屬
    於被害人乙○○所有之分離式冷氣用銅管（約15.5公斤）、
    電線（約7公斤），再自「裕元旅館」側門鐵柵欄上方將該
    批銅管及電線丟門外後，再搬運至停於「裕元旅館」大門前
    對街其所有之自用小客車載離現場之事實，坦承不諱。惟否
    認有竊盜之犯行，辯稱：當天伊有事先離開，伊告訴丙○○
    要先離開時，乙○○也在場，伊問丙○○那些東西（指拆卸
    下來之銅管及電線）怎麼處理，丙○○說回收，伊乃將銅、
    電線拿去礁溪慈濟回收站回收，伊並非竊盜云云。
二、惟查，證人乙○○於偵查中已結證稱：伊僱用丙○○於97年
    6月26日在羅東鎮○○路90號伊裕元旅館拆卸中古冷氣，丁○○是丙○○再僱用的工人，共約八名工人施工，到下午四
    時許被告就先離開，下午五點多伊發現有冷氣的管子不見，
    伊問丙○○，丙○○說不知道，伊即打電話給被告，被告說
    是他拿走的，依監視器所示，被告拿自己工具出去時直接走
    大門，但拿那些銅管電線時，是刻意從後側門的鐵柵門先將
    東西越過柵欄丟出去，人再出去等語（參見偵查卷第8、9頁
    筆錄）；於本院審理中亦證稱：伊當時在場並未聽到丙○○
    對丁○○說拆下來的東西可以回收，事發後伊是先問丙○○
    再去看監視錄影帶，從監視錄影帶看到被告拿銅管時是從側
    鐵柵門先將東西丟出來，人再走出來，被告之兒子戊○○也
    有丟，從側門拿東西丟出去不會比較快，反而是繞遠路，況
    且鐵柵門又很高，拿東西比較麻煩，伊賣給丙○○是主機，
    與管線無關，是報案之後警察打電話叫被告把管線拿回來等
    語。（參見本院卷38 -40頁筆錄）核與證人丙○○於偵查中
    結證稱：當天伊帶被告在內的八名工人過去施工，只負責將
    冷氣拆下不包括事後處理，但伊有向乙○○買拆下來的窗型
    冷氣9台及分離式3台，被告負責拆分離式，下午四時許被告
    拆完分離式的部分就先離去，監視器上被告拿的應該是分離
    式冷氣的管子，伊事前並不知道被告要拿管子，被告在拆的
    時候有問管子要如何處理，伊告知先整堆放好，但未說被告
    可以拿走等情（參見偵查卷第9、10頁筆錄），及嗣於本院
    審理中復結證稱：當天伊買了三台分離式冷氣，當時並未談
    到是否包括拆下來的管線，乙○○當天與伊一起拉延長線，
    被告當天下午四點就先離開，被告離開前，伊跟被告說拆下
    來的管線全部集中在一起，伊並未告訴被告說要回收這些管
    線，當時拆下來的管線均放在一起，被告是與伊兒子一起工
    作等情，均相符。（參見本院卷第41-45頁筆錄）亦核與證
    人即當天亦在場工作之工人甲○○於本院證稱：伊並未聽聞
    丙○○跟被告說拆下來的管線可以回收等語相符。（參見本
    院卷第47頁筆錄）。再參之被害人乙○○於本院審理中所提
    出之監視錄影帶，經本院勘驗結果，確呈現於97年6月26日
    16時03分管線從側門鐵柵欄上方丟出來，被告隨後去接應，
    持續將管線接出門外，門內有人將管線遞出交給被告，同日
    16時07分被告與戊○○共同搬運上開管線離開，16時06 分
    螢幕顯示被告與戊○○從被告停放在大門對街的車輛方向走
    過來，繞到側門鐵柵門外，搬運上開銅管線，16時08分被告
    與戊○○將銅管線抱上大門對街自己車上等情，有本院之勘
    驗筆錄可稽（參見本院卷第48頁）；另經本院再勘驗被告事
    後與告訴人乙○○之電話內容，亦顯示：被告稱是丙○○跟
    伊說管子都破了，叫伊收起來，經乙○○告以該管線係其所
    有，被告知不知道，被告始稱要還給乙○○，被告並稱習慣
    性伊就是回收，經乙○○要被告看單子一公斤賣多少錢？被
    告說伊看銅線貳佰元，乙○○問說總共秤多少？被告回答六
    公斤六，乙○○復問雜線一公斤多少？被告回答說雜線三十
    ，乙○○問被告你去哪裡賣？被告回答伊去就秤了，是伊女
    兒去秤的，伊隨便賣一賣，是伊女兒去賣的伊怎麼知道等語
    。（參見本院卷第48頁）足見上開銅管線，被告係在未經所
    有權人或有管領權人之同意下擅自取走變賣，其與其子戊○○有共同意圖為自己不法之竊盜犯意，應堪認定。被告辯稱
    ：是丙○○說回收，伊乃將銅、電線拿去礁溪慈濟回收站回
    收，伊並非竊盜云云，自無足採。況被告於本院審理中復自
    承無法證明伊當時確係將該批銅、電線持往礁溪慈濟回收站
    。此外並有贓物認領保管單1紙、監視錄影翻拍相片2張、現
    場照片6張及告訴人乙○○所提「裕元旅館」之正面照片影
    本一紙可資佐證。事證明確，被告犯行應堪以認定，應依法
    論科。
三、核被告意圖為自己不法之所有，竊取他人之動產，所為係犯
    刑法第320條第1項之竊盜罪。被告就所犯上開罪名，與其子
    戊○○有犯意聯絡及行為分擔，應為共同正犯。爰審酌被告
    之品行、未經許可竊取他人拆卸冷氣後之銅管線變賣牟利之
    犯罪動機、目的、手段、對被害人所生之危害及其犯罪後態
    度猶飾詞卸責，否認犯行等一切情狀，量處如主文所示之刑
    ，並諭知易科罰金之折算標準。
據上論結，應依刑事訴訟法第452條、第299條第1項前段，刑法
第28條、第320條第1項、第41條第1項前段，刑法施行法第1條之
1第1項、第2項前段，判決如主文。
本案經檢察官劉憲英到庭執行職務。
中    華    民    國    97    年    11    月    18    日
                  刑事第二庭法  官  黃永勝
以上正本證明與原本無異。
如不服本判決應於收受判決後10日內向本院提出上訴書狀，並
應敘述具體理由；其未敘述上述理由者，應於上訴期間屆滿後20
日內向本院補提理由書(均須按他造當事人之人數附繕本)「切勿
逕送上級法院」。
                            書記官  陳淑宜
中    華    民    國    97    年    11    月    18    日
附錄本案論罪科刑法條全文：
中華民國刑法第320條
意圖為自己或第三人不法之所有，而竊取他人之動產者，為竊盜
罪，處5年以下有期徒刑、拘役或5百元以下罰金。
意圖為自己或第三人不法之利益，而竊佔他人之不動產者，依前
項之規定處斷。
前二項之未遂犯罰之。


司法院資訊處製作；財團法人民間司法改革基金會備份。
